臺灣高雄地方法院刑事判決　　　　　　　96年度訴字第4355號
公　訴　人　臺灣高雄地方法院檢察署檢察官
被　　　告　甲○○
　　　　　　　　　　（現另案於臺灣高雄第二監獄執行中）
上列被告因違反毒品危害防制條例案件，經檢察官提起公訴（96
年度毒偵字第8375號、96年度毒偵字第8376號、96年度毒偵字第
8377號），嗣因被告於準備程序中就被訴事實為有罪之陳述，經
詢問檢察官、被告意見後，合議庭乃裁定由受命法官獨任改行簡
式審判程序判決如下：
    主  文
甲○○施用第一級毒品，累犯，處有期徒刑柒月。又施用第一級
毒品，累犯，處有期徒刑捌月。又施用第一級毒品，累犯，處有
期徒刑捌月。應執行有期徒刑壹年玖月。
    事  實
一、甲○○前於民國89年間因施用第二級毒品甲基安非他命案件
    ，經本院以89年度毒聲字第1440號裁定觀察、勒戒後，認無
    繼續施用毒品之傾向，業經臺灣高雄地方法院檢察署檢察官
    於89年3月2日以89年度毒偵字第1652號不起訴處分確定。復
    於91年間又因施用毒品案件，經本院以91年度毒聲字第7277
    號裁定觀察、勒戒後，經評定有繼續施用毒品之傾向，經本
    院以92年度毒聲字第1703號裁定令入戒治處所強制戒治，並
    經臺灣高雄地方法院檢察署檢察官提起公訴，經本院以92年
    度訴字第866 號判決有期徒刑8 月確定，並於93年10月28日
    縮刑期滿執行完畢。再因施用毒品，經本院以94年訴字第13
    58判決判處有期徒刑8 月確定，甫於95年8 月29日縮刑期滿
    執行完畢。竟仍未戒除毒品，復基於施用第一級毒品海洛因
    及第二級毒品甲基安非他命之犯意：(一)於96年6 月3 日6 時
    45 分 許採尿時起往前回溯24小時內之某時，在其位於高雄
    縣大寮鄉○○村村○○街55巷10號住處，以針筒注射方式施
    用第一級毒品海洛因1 次，嗣於96年6 月3 日6 時許，經警
    通知採尿，經其同意採尿送驗，呈嗎啡陽性反應；(二)於96年
    6 月26日22時30分許起往前回溯24小時內之某時，在上址住
    處，以將海洛因併同少量甲基安非他命混合於針筒內注射方
    式，施用第一級毒品海洛因及第二級毒品甲基安非他命1 次
    ，嗣於96年6 月26日22時30分許，在高雄縣大寮鄉○○路與
    山頂路口，為警臨檢查獲，經其同意採尿送驗，呈嗎啡及甲
    基安非他命陽性反應；(三)於96年7 月6 日19時10分許採尿時
    起回溯24小時內之某時，在上址住處，以將海洛因併同少量
    甲基安非他命混合於針筒內注射方式，施用第一級毒品海洛
    因及第二級毒品甲基安非他命1 次，嗣於96年7 月6 日經警
    通知採尿，經其同意採尿送驗，呈嗎啡及甲基安非他命陽性
    反應。
二、案經高雄縣政府警察局林園分局報請臺灣高雄地方法院檢察
    署檢察官偵查起訴。
    理  由
一、本件被告甲○○所犯為死刑、無期徒刑、最輕本刑為3 年以
    上有期徒刑以外之罪，其於準備程序進行中，就被訴事實為
    有罪之陳述，經受命法官告知簡式審判程序之旨，並聽取當
    事人意見後，本院合議庭裁定由受命法官獨任進行簡式審判
    程序，合先敘明。
二、被告於前次強制戒治執行完畢後5 年內，即94年間曾再犯施
    用毒品案件，並經本院判刑確定，有臺灣高等法院被告前案
    紀錄表可稽，顯見被告前所接受之徒刑執行程序，尚未能遮
    斷毒癮，參諸毒品危害防制條例第20條、第23條之立法理由
    、最高法院95年5 月9 日第7 次刑事庭會議決定及95年度台
    上字第1071號刑事判決，被告再為本件施用毒品犯行，仍屬
    「再犯」之情形，應予追訴。
三、上揭事實，業據被告坦承不諱，且被告於96年6 月3 日採集
    之尿液，經檢驗呈嗎啡陽性反應；被告於96年6 月26日、同
    年7 月6 日採集之尿液，經檢驗均呈嗎啡、甲基安非他命陽
    性反應，有正修科技大學超微量研究科技中心檢驗報告3 紙
    在卷可憑，被告自白與事實相符，事證明確，其犯行足堪認
    定，應依法論科。
四、查海洛因、甲基安非他命各係毒品危害防制條例第2 條第2
    項第1 款、第2 款所定第一級毒品與第二級毒品，依法不得
    持有、施用及販賣。核被告所為(一)之犯行，係違反毒品危害
    防制條例第10條第1 項施用第一級毒品罪；被告所為(二)(三)之
    犯行，均係違反毒品危害防制條例第10條第1 項施用第一級
    毒品罪、及同條第2 項施用第二級毒品罪。其施用第一級毒
    品海洛因與第二級毒品甲基安非他命前持有海洛因、甲基安
    非他命之低度行為，應為施用之高度行為所吸收，均不另論
    罪。又被告所為上開犯行(二)(三)之犯行，公訴意旨雖認應分論
    併罰，然被告自承其係以前揭方式同時施用第一級毒品海洛
    因與第二級毒品甲基安非他命，此外復查無積極證據可資證
    明被告係分別施用該二類毒品，從而被告既以一行為同時觸
    犯前揭2 罪，應依刑法第55條論以想像競合犯，並從一重即
    施用第一級毒品罪處斷。被告有如事實欄所載之前案科刑及
    執行紀錄，有卷附臺灣高等法院被告前案紀錄表可按，其受
    有期徒刑之執行完畢，5 年以內故意再犯有期徒刑以上之罪
    ，為累犯，應依刑法第47條第1 項之規定，加重其刑。爰審
    酌被告前因施用毒品案件，經觀察勒戒、強制戒治及刑之執
    行，竟仍未徹底戒絕毒品，顯見其無戒毒悔改之意，惟念其
    犯後坦承犯行，又其施用毒品僅自戕一己之身體健康，尚未
    對他人造成危害等一切情狀，分別量處如主文所示之刑，並
    定其應執行之刑。
據上論斷，應依刑事訴訟法第273 條之1 第1 項、第299 條第1
項前段，毒品危害防制條例第10條第1 項、第2 項，刑法第11條
前段、第55條、第47條第1 項、第51條第5 款，判決如主文。
本案經檢察官郭騰月到庭執行職務。
中　　華　　民　　國　　96　　年　　11　　月　　30　　日
                  刑事第一庭    法　官  王淑惠
以上正本證明與原本無異。
如不服本判決，應於判決送達後10日內，向本院提出上訴狀。
中　　華　　民　　國　　96　　年　　11　　月　　30　　日
                                書記官  郭素蓉
附錄法條
毒品危害防制條例第10條
施用第一級毒品者，處 6 月以上 5 年以下有期徒刑。
施用第二級毒品者，處 3 年以下有期徒刑。
